【裁判字號】    92,訴,155
【裁判日期】    920902
【裁判案由】    給付承攬報酬
【裁判全文】
臺灣基隆地方法院民事裁定  九十二年度訴字第一五五號
    原      告  甲○○
    被      告  丙○○
                戊○○
                乙○○
    兼
    訴訟代理人  丁○○
右當事人間請求給付承攬報酬事件，本院裁定如左：
    主      文
原告之訴及假執行之聲請均駁回。
訴訟費用由原告負擔。
    理      由
一、按當事人不得就已起訴之事件，於訴訟繫屬中，更行起訴。又訴訟標的於確定之
    終局判決中經裁判者，除法律別有規定外，當事人不得就該法律關係更行起訴。
    民事訴訟法第二百五十三條、第四百條訂有明文。此為一事不再理之原則，即指
    同一事件已有確定之終局判決者而言。而所指同一事件，必同一當事人就同一法
    律關係而為同一請求，若此三者有一不同，即不得謂為同一事件，自不受確定判
    決之拘束（最高法院十九年度上字第二七八號判例意旨參照）。蓋已訴訟繫屬中
    之事件，如許就同一訴訟標的更行起訴者，不惟被告有重複防禦之煩，且審判重
    複在國家訴訟制度上亦屬浪費而無益，更有就同一事項而生相互矛盾之數裁判之
    虞，故法律特設禁止重複起訴之明文。如當事人就已起訴之事件，更行起訴者，
    法院不得為本案之辯論及裁判，應認後訴不合法，依民事訴訟法第二百四十九條
    第一項第七款以裁定駁回之。
二、本件原告起訴主張其承攬建造被告所有坐落基隆市○○路五一六巷三三號六層樓
    房屋一棟，總計工程款新台幣（下同）壹仟伍佰壹拾肆萬肆仟捌佰陸拾壹萬元，
    於建造中被告分期給付共捌佰陸拾壹萬元，剩餘陸佰伍拾參萬肆仟捌佰柒拾伍元
    未付清，惟被告卻拒付工程款，原告既已依該承攬合約第二十條第十二項之約定
    完成交屋程序，被告應給付承攬報酬肆佰伍拾萬元，爰依承攬之法律關係請求被
    告四人各給付承攬報酬壹佰壹拾貳萬伍仟元，合計肆佰伍拾萬元，及自民國九十
    一年四月四日起至清償日止，按週年百分之五利率計算之利息，並聲明願供擔保
    請准宣告假執行。被告則以原告提起本件給付承攬報酬之訴，違反民事訴訟法第
    二百四十九條第一項第七款之規定應予駁回，作為抗辯。
三、經查，原告前於八十六年間既已對被告就同一承攬之法律關係提起訴訟而為上開
    請求，經本院以八十六年訴字第三二三號案件判決駁回原告之訴及假執行之聲請
    後，嗣經原告上訴，復經台灣高等法院以八十八年度上字第一七七號、最高法院
    八十九年度台上字第二六一九號駁回原告之上訴確定，有兩造提出之各該審級判
    決書影本在卷可證。則原告所提起之前後兩訴不僅當事人及訴之聲明均相同，且
    係就同一原因事實及法律關係提起，應屬就同一法律關係重行起訴，揆諸前揭說
    明，應依民事訴訟法第二百四十九條第一項第七款規定，以裁定駁回之。
四、依民事訴訟法第二百四十九條第一項第七款、第九十五條、第七十八條，裁定如
    主文。
中      華      民      國    九十二    年      九      月      二      日
~B臺灣基隆地方法院民事庭
~B    法      官  林玉珮
右為正本係照原本作成。
對於本件裁定如有不服，應於收受送達後十日內向本院提出抗告書狀，述抗告之理
由，抗告於台灣高等法院。
中      華      民      國    九十二    年      九      月      四      日
~B    書  記  官  湯惠芳


司法院資訊處製作；財團法人民間司法改革基金會備份。
